臺灣臺中地方法院刑事判決　　　　　　 100年度易字第2284號
公　訴　人　臺灣臺中地方法院檢察署檢察官
被　　　告　謝文能
上列被告因竊盜等案件，經檢察官提起公訴（100年度偵字第837
8號），本院判決如下：
    主    文
謝文能犯如附表一所示之罪，各處如附表一所示之刑，應執行有
期徒刑壹年拾月。
其餘被訴部分（即盜領曾宗偉帳戶壹萬元）無罪。
    犯罪事實及理由
壹、有罪部分
一、謝文能前因贓物、竊盜及違反電信法等案件，經法院分別判
    處有期徒刑8月、10月及5月確定，定應執行刑有期徒刑1年8
    月，於民國93年8月5日縮刑期滿執行完畢。詎仍不知悔改，
    而為下列犯行：
  (一)97年5月27日凌晨1時30分許，意圖為自己不法之所有，以爬
    窗方式進入臺中縣沙鹿鎮（改制為臺中市沙鹿區，下稱臺中
    市沙鹿區○○○路122 巷10號林益材住處內，徒手竊取林益
    材所有之行動電話1支及皮包1個（內有臺灣企銀金融卡1 張
    及書寫提款卡密碼之紙條），得手後，另意圖為自己不法之
    所有，於同日持上開竊得之金融卡至臺中市○○區○○路3
    段159之7號新光銀行永安分行之自動櫃員機，輸入林益材之
    金融卡密碼，自該自動付款設備取得新臺幣4 萬元得手，再
    接續至臺中市○○區○○路3 段32號三信銀行之自動櫃員機
    ，以同一方法提款6萬元得手，所得款項供己花用。
  (二)97年6月8日凌晨1 時30分許，意圖為自己不法之所有，以爬
    窗方式進入臺中市○○區○○路122 巷16號曾宗偉住處內，
    徒手竊取曾宗偉所有之皮包1 個，內有4000元（起訴書誤植
    為400 元）、兆豐國際商業銀行股份有限公司（下稱兆豐銀
    行）及竹山郵局之金融卡各1張、信用卡5張、健保卡及汽、
    機車駕照等物得手，現金供己花用，其餘之物則丟棄。
  (三)98年8月10日凌晨1時30分許，意圖為自己不法之所有，以爬
    窗方式進入臺中市○○區○○路107 巷32號（山水碧城社區
    ）柯文住處內，徒手竊取柯文泉所有之皮包1個（內有450
    0元）及存錢筒1個（內有1000元）得手，所得款項供己花用
    。
    嗣因林益材、曾宗偉及柯文發現失竊報警後，經警調閱監
    視錄影資料而循線查獲上開(一)、(三)之犯行，在警察尚未發覺
    謝文能所為上開(二)所載之竊盜犯行前，主動向警察承認該犯
    行，並自願接受裁判。
二、按現行刑事訴訟法為保障被告之反對詰問權，排除具有虛偽
    危險性之傳聞證據，以求實體真實之發見，於該法第159 條
    第1 項明定被告以外之人於審判外之言詞或書面陳述，除法
    律有規定者外，不得作為證據。而刑事訴訟法第159條之1至
    159條之4有傳聞法則之例外規定，且被告以外之人於審判外
    之陳述，雖不符前4 條之規定，而經當事人於審判程序同意
    作為證據，法院審酌該言詞陳述或書面陳述作成時之情況，
    認為適當者，亦得為證據；當事人、代理人或辯護人於法院
    調查證據時，知有第159條第1項不得為證據之情形，而未於
    言詞辯論終結前聲明異議者，視為有前項之同意，刑事訴訟
    法第159條之5定有明文。本件檢察官、被告並未就以下被告
    以外之人於審判外之陳述有所爭執，且迄於言詞辯論終結前
    ，均未主張有刑事訴訟法第159條第1項不得為證據之情形，
    是應認已同意作為證據，且經本院審酌後，認無不適當之情
    形，應認均有證據能力，合先敘明。
三、上開犯罪事實業據告訴人林益材、曾宗偉、柯文於警詢時
    指訴甚詳，並據證人曾宗偉於本院結證明確，復有被告謝文
    能使用之機車及安全帽照片、被告至自動提領機盜領之監視
    器調閱擷取畫面、現場照片、刑案現場測繪圖、林益材所有
    之臺灣企銀存摺節本、車輛詳細資料報表等在卷可稽，並據
    被告供承不諱，足徵被告之自白與事實相符，本件事證明確
    ，被告犯行堪以認定。
四、按被告行為後，刑法第321條第1 項之法定刑由「處6月以上
    、5 年以下有期徒刑」，修正為「處6月以上、5年以下有期
    徒刑，得併科新臺幣10萬元以下罰金」，且將第1 款「於夜
    間侵入住宅」，修正前「侵入住宅」，並於100年1月26日公
    布，並自100年1月28日起施行，比較修正前後之規定，應適
    用有利於被告之修正前規定。
五、核被告就犯罪事實及理由欄壹一(一)所為，係犯修正前刑法第
    321條第1項第1、2款之竊盜罪及刑法第339條之2第1 項非法
    由自動付款設備取財罪；就犯罪事實及理由欄壹一(二)、(三)所
    為，均係犯修正前刑法第321條第1項第1、2款之竊盜罪。被
    告所犯盜領林益材帳戶款項2 次共10萬元部分，係本於單一
    犯意接續侵害同一法益，各行為之獨立性極為薄弱，依一般
    社會健全觀念，難以強行分開，自應視為數個舉動之接續施
    行，為接續犯，而論以一罪。所犯上開3次竊盜犯行及1次由
    自動付款設備取得他人之物之犯行，犯意各別，行為互殊，
    應予分論併罰。被告前有犯罪事實及理由欄壹一所載之執行
    情形，有臺灣高等法院被告前案紀錄表附卷可稽，其於有期
    徒刑執行完畢後，5年內故意再犯犯罪事實及理由欄壹一(一)
    、(二)所載有期徒刑以上刑之罪，均為累犯，均應依刑法第47
    條第1 項之規定，加重其刑。又被告在犯罪事實及理由欄壹
    一(二)所載之竊盜犯行尚未被發覺前，即主動向警察承認犯罪
    ，而接受裁判之事實，業據證人陳錡鈺即臺中市政府警察局
    清水分局明秀派出所警員到庭結證明確，合於自首之規定，
    爰依刑法第62條前段之規定，減輕其刑，並與上開累犯之加
    重規定，先加後減之。爰審酌被告為國中肄業之智識程度（
    見警卷第1 頁），前有強盜、贓物、電信法及多次竊盜之不
    法素行，有上開前案紀錄表在卷可參，其犯罪之動機、目的
    、手段、所得財物，及犯罪後坦承犯行，態度良好等一切情
    狀，分別量處如附表所示之刑，並定如主文所示之應執行刑
    。
貳、無罪部分
一、公訴意旨略以；被告於97年6月8日凌晨1 時30分許，竊得曾
    宗偉之金融卡後，即持上開金融卡至臺中市○○區○○路永
    安郵局自動櫃員機，輸入曾宗偉之金融卡密碼，使該提款機
    設備誤認為係曾宗偉提款，而付款1 萬元，因認被告涉有刑
    法第339條之2第1項由自動付款設備取得他人之物罪嫌。
二、按犯罪事實應依證據認定之，無證據不得認定犯罪事實；又
    不能證明被告犯罪者，應諭知無罪之判決；刑事訴訟法第15
    4條第2項、第301條第1項分別定有明文。次按，認定犯罪事
    實所憑之證據，雖不以直接證據為限，間接證據亦包括在內
    ；然而無論直接或間接證據，其為訴訟上之證明，須於通常
    一般之人均不致有所懷疑，而得確信其為真實之程度者，始
    得據為有罪之認定，倘其證明尚未達到此一程度，而有合理
    之懷疑存在時，因而為無罪之判決，尚不得任意指為違法（
    最高法院76年臺上字第4986號判例參照）。再刑事訴訟法第
    161條第1項亦規定，檢察官就被告犯罪事實，應負舉證責任
    ，並指出證明之方法，是檢察官對於起訴之犯罪事實，應負
    提出證據及說服之實質舉證責任，倘其所提出之證據，不足
    為被告有罪之積極證明，或其指出證明之方法，無從說服法
    院以形成被告有罪之心證，基於無罪推定之原則，自應為被
    告無罪判決之諭知（最高法院92年度台上字第128 號判例意
    旨參照）。
三、訊據被告固坦承竊取曾宗偉之金融卡等財物，惟堅詞否認持
    金融卡提領曾宗偉帳戶之款項，辯稱：伊於警詢供述提領曾
    宗偉之帳戶約1 萬元，伊現在也不記得當時為何這樣說等語
    ，而檢察官認被告涉有上開犯行，無非係以被告於警、偵訊
    之自白及臺中市西屯區永安郵局監視器調閱拮取畫面為依據
    。按被告之自白，非出於強暴、脅迫、利誘、詐欺、疲勞訊
    問、違法羈押或其他不正之方法，且與事實相符者，得為證
    據，被告或共犯之自白，不得作為有罪判決之唯一證據，仍
    應調查其他必要之證據，以察其是否與事實相符，刑事訴訟
    法第156條第1、2 項定有明文。經查，證人曾宗偉於本院審
    理時到庭結稱：97年6月8日8時左右起床，發現放在2樓客廳
    的皮夾整個不見，屋內並未遭到破壞，2 樓廚房的氣窗有打
    開之痕跡，研判小偷是從氣窗爬入行竊，皮夾內有現金4000
    元、信用卡5張、兆豐銀行與竹山郵局之金融卡各1張、健保
    卡及汽機車駕照等物，伊立即打電話向銀行掛失，經查詢兆
    豐銀行及郵局均未遭盜項，伊確定兆豐銀行日期為97年6月9
    日之3筆提款（6萬元1次、3萬元2次）均為伊自行提領，2張
    失竊之金融卡密碼與伊之身分證字號及生日均無關連，亦未
    將密碼登載於失竊之金融卡上或寫在紙上與金融卡同置於失
    竊之皮包內，伊係另將提款密碼記載在他處，而該記載之資
    料並未失竊等語（見本院卷第52頁），且證人曾宗偉於97年
    6月8日11時許製作警詢筆錄時，亦未曾提及有遭人盜款款項
    之事，有其警詢筆錄在卷可憑（見警卷第10- 11頁）。次查
    ，被害人曾宗偉所失竊之兆豐銀行帳戶，自97年6月8日至97
    年6月10日止，僅於97年6月9日有提款6萬元1次及3萬元2 次
    之紀錄，而其所有竹山郵局之帳戶則於97年6月8 日至97年6
    月10日止，並無任何提款紀錄等情，有兆豐銀行100年9月14
    日兆銀總票據字第1000016689號函及檢送之交易明細，及南
    投郵局100年9月15日投營字第1002900753號函及檢送之客戶
    歷史交易清單在卷可稽（見本院卷第40- 43頁），經核與證
    人曾宗偉上開證述相符。又查，臺中市西屯區永安郵局監視
    器調閱擷取畫面，係由警員所製作，其上載有「涉嫌本轄山
    水碧城社區（臺中市○○區○○路107 巷）竊盜案」，且監
    視器擷取畫面上顯示日期為「08/10/09」，此有永安郵局監
    視器調閱擷取畫面在卷可憑（見警卷第19頁），而被告另於
    98年8月10日凌晨1時30分許，前往山水碧城社區柯文住處
    行竊，已詳如上述，且永安郵局監視器調閱擷取畫面上頭戴
    黃色安全帽的男子為被告本人，惟被告因3 次都猜不出密碼
    而無法提領等情，亦據被告於警詢時供承不諱（見警卷第4
    頁），足徵永安郵局監視器調閱擷取畫面係被告於98年8 月
    10日持竊得之柯文金融卡提款而未得手之畫面至明。末查
    ，被告於警詢時固坦承持竊得之曾宗偉金融卡前往臺中市之
    永安郵局自動櫃員機提款1次約1萬元，係由被害人之生日或
    身分證號碼去猜測密碼去試（見警卷第3- 4頁），警方即依
    被告上開供述而製作移送書，而被告於偵訊時亦坦承作案之
    時間、地點、方式如移送書所載（見100 年度偵字第8378號
    卷第18、29頁），惟曾宗偉失竊之金融卡之提款密碼與其生
    日或身分證號碼均無關連一節，業據證人曾宗偉於本院證述
    明確，是被告所為之上開自白，顯與事實不符，而不足採信
    。綜上所述，被告所為之辯解應可採信。檢察官提出之證據
    ，既不足為被告有罪之積極證明，基於無罪推定之原則，自
    應為被告無罪判決之諭知。
據上論斷，應依刑事訴訟法第273條之1第1項、第299條第1 項前
段、第301條第1項前段，刑法第2條第1項、第339條之2第1 項、
第47條第1項、第62條前段、第51條第5 款，修正前刑法第321條
第1項第1、2款，判決如主文。
本案經檢察官曹錫泓到庭執行職務
中    華    民    國     100    年    10   月    12   日
                  刑事第十一庭  法  官  林慧英
以上正本證明與原本無異。
如不服本判決應於收受判決後10日內向本院提出上訴書狀，並應
敘述具體理由；其未敘述上訴理由者，應於上訴期間屆滿後20日
內向本院補提理由書（均須按他造當事人之人數附繕本）「切勿
逕送上級法院」。
                                書記官  陳玲誼
中    華    民    國     100    年    10   月    12   日
附錄論罪科刑法條
修正前刑法第321條第1項第1、2款
犯竊盜罪而有下列情形之一者，處6月以上、5年以下有期徒刑，
：
一、於夜間侵入住宅或有人居住之建築物、船艦或隱匿其內而犯
    之者。
二、毀越門扇、牆垣或其他安全設備而犯之者。
刑法第339條之2第1項
意圖為自己或第三人不法之所有，以不正方法由自動付款設備取
得他人之物者，處3年以下有期徒刑、拘役或1萬元以下罰金。
附表：
┌──┬──────────┬────────────┬─────────────┐
│編號│犯罪事實            │所犯法條及罪名          │宣告刑                    │
├──┼──────────┼────────────┼─────────────┤
│ 1  │犯罪事實及理由欄壹一│修正前刑法第321條第1項第│謝文能犯修正前刑法第321 條│
│    │(一)                  │1、2款竊盜罪            │第1 項第1、2款之竊盜罪，累│
│    │                    │刑法第339條之2第1 項非法│犯，處有期徒刑玖月，又犯非│
│    │                    │由自動付款設備取財罪    │法由自動付款設備取財罪，累│
│    │                    │                        │犯，處有期徒刑肆月。      │
├──┼──────────┼────────────┼─────────────┤
│ 2  │犯罪事實及理由欄壹一│修正前刑法第321條第1項第│謝文能犯修正前刑法第321 條│
│    │(二)                  │1、2款竊盜罪            │第1 項第1、2款之竊盜罪，累│
│    │                    │                        │犯，處有期徒刑柒月。      │
├──┼──────────┼────────────┼─────────────┤
│ 3  │犯罪事實及理由欄壹一│修正前刑法第321條第1項第│謝文能犯修正前刑法第321 條│
│    │(三)                  │1、2款竊盜罪            │第1 項第1、2款之竊盜罪，處│
│    │                    │                        │有期徒刑捌月。            │
└──┴──────────┴────────────┴─────────────┘